臺灣屏東地方法院民事裁定　　　　　 110年度司繼字第1374號
　　　　　　　　　　　　　　　　　 110年度司繼字第1432號
　　　　　　　　　　　　　　　　　 110年度司繼字第1785號
聲　明　人　林芳如　


　　　　　　張萬寬　

　　　　　　張和瞱　

　　　　　　張謚勝　

上 列三 人
法定代理人　張瑞銘　

聲　明　人　林韋秀　

　　　　　　林彤蓁　

　　　　　　盧泳錡　

上 列二 人
法定代理人　盧俊仰　

　　　　　　林韋秀　

聲　明　人　謝昇佑　

　　　　　　謝郡庭　

上 列一 人
法定代理人　謝弘章　

上列聲明人聲明拋棄繼承事件，因被繼承人均係林文男，本院認
有合併處理之必要，除就聲明人林芳如、林韋秀之部分准予備查
外，就聲明人張萬寬、張和瞱、張謚勝、林彤蓁、盧泳錡、謝昇
佑、謝郡庭之部分爰裁定如下：
    主  文
聲明駁回。
程序費用新臺幣1,000元由聲明人負擔。
    理  由
一、按繼承人得拋棄其繼承權；遺產繼承人，除配偶外，依左列
    順序定之：㈠直系血親卑親屬。㈡父母。㈢兄弟姊妹。㈣祖
    父母；前條所定第一順序之繼承人，以親等近者為先；第11
    38條所定第一順序之繼承人中有拋棄繼承權者，其應繼分歸
    屬於其他同為繼承之人；第一順序之繼承人，其親等近者均
    拋棄繼承權時，由次親等之直系血親卑親屬繼承，民法第11
    74條第1 項、第1138條、第1139條、第1176條第1 項、第5
    項分別定有明文。是向法院聲明拋棄繼承權之前提，必須聲
    明人於聲明時業已取得繼承權，倘聲明人並未取得繼承權，
    當不得向法院聲明拋棄繼承，自不待言。
二、本件聲明意旨略以：聲明人為被繼承人林文男（男，民國00
    年0 月00日生，身分證統一編號：Z000000000號，生前最後
    住所：屏東縣○○市○○路000 巷00號）之繼承人，被繼承
    人於110 年9 月5 日死亡，聲明人自願拋棄繼承權，爰依法
    向本院聲明拋棄繼承權，請准予備查云云。
三、經查，本件聲明人林芳如、林韋秀主張渠等為被繼承人之子
    女，為第一順位親等在前之繼承人，渠等聲明拋棄繼承於法
    並無不合，應准予備查，合先敘明。另聲明人張萬寬、張和
    瞱、張謚勝為聲明人林芳如之子; 聲明人林彤蓁、盧泳錡、
    謝昇佑、謝郡庭為聲明人林韋秀之子女，亦即張萬寬、張和
    瞱、張謚勝、林彤蓁、盧泳錡、謝昇佑、謝郡庭為被繼承人
    之孫子女，惟查被繼承人尚有其他子輩繼承人即林奕壯未向
    本院聲明拋棄繼承，此有本院職權調取案件查詢清單、戶籍
    資料附卷可參。揆諸首揭規定，被繼承人既尚有上開親等在
    前之子輩繼承人林奕壯未聲明拋棄繼承，則聲明人張萬寬、
    張和瞱、張謚勝、林彤蓁、盧泳錡、謝昇佑、謝郡庭既為親
    等在後之孫輩繼承人，依法尚未取得繼承權，是聲明人張萬
    寬、張和瞱、張謚勝、林彤蓁、盧泳錡、謝昇佑、謝郡庭向
    本院聲明拋棄繼承，於法即有未合，應予駁回。
四、依家事事件法第97條、非訟事件法第21條第1 項前段，裁定
    如主文。
五、如不服本裁定，應於送達後10日內向本院提出抗告狀，並繳
    納抗告費新臺幣1,000 元。
中    華    民    國   110     年    12    月    9    日
                  家事庭司法事務官